【裁判字號】    90,上易,1710
【裁判日期】    901218
【裁判案由】    妨害名譽
【裁判全文】
臺灣高等法院臺南分院刑事判決              九十年度上易字第一七一號    Ｇ
      上  訴  人
      即  被  告  乙  ○  ○
右上訴人因妨害名譽案件，不服臺灣臺南地方法院九十年度易字第一二六九號中華民
國九十年九月六日第一審判決（起訴案號：臺灣臺南地方法院檢察署九十年度營偵字
第六九七號），提起上訴，本院判決如左：
      主      文
上訴駁回。
      事      實
一、乙○○於民國（下同）八十九年十月二十三日下午五時許，在臺南縣學甲鎮一秀
    里下溪洲一六－二０號喜來登保齡球館廁所外面，公眾得出入之場所，因不滿甲
    ○○不肯降低該球館之租金，竟基於公然侮辱人之犯意，以穢語「幹妳娘」（臺
    語），公然侮辱甲○○。
二、案經甲○○告訴臺灣臺南地方法院檢察署檢察官偵查起訴。
      理      由
一、上訴人即被告乙○○矢口否認有上開犯行，並辯稱：因公司財務有問題，我係股
    東，才找告訴人理論，他發怒，我就跑出外面，證人謝豐榮當時不在場，陳正義
    、沈旭明及王坤盛均係他的員工，彼等之證詞不實云云。經查，右揭事實不惟業
    據告訴人甲○○於偵查中指訴甚詳（見臺灣臺南地方法院檢察署九十年營偵字第
    六九七號偵查卷第七頁至第九頁），並經證人陳正義、沈旭明及王坤盛於原審法
    院隔離訊問後，均一致證述被告確有公然侮等情無訛（見原審九十年八月十四日
    訊問筆錄），而告訴人並未僱用證人陳正義，亦據證人陳正義於原審審理時證述
    明確（見原審九十年七月十二日訊問筆錄），參以證人蔡榮城證稱：「當天我與
    被告去學甲的喜來登保齡球館找告訴人─喜來登的董事長（於當天晚上六點多抵
    達的，我們是各開各自的汽車去的，並在喜來登會合），我是公司股東，被告則
    插我的暗股，我們因發現公司帳目不清，所以才去找告訴人洽談（當時只有我們
    三人在場），要求他拿出銀行存款簿來對帳，結果告訴人不拿出來，且因而惱羞
    成怒就走了，我們也離開，後來我就寄存證信函要求調解，後來他也沒有出面，
    我就告他侵占，他也隨即告被告公然侮辱，也告我恐嚇」云云（見原審九十年六
    月二十八日訊問筆錄），足見被告、證人蔡榮城與告訴人斯時因有財務之糾葛，
    且衡以告訴人既發怒動氣，顯見雙方於協調過程並非順利而有動氣之情形，則衡
    諸情理，處此情境被告口出穢語「幹妳娘」，殊非無可能，益徵證人陳正義、沈
    旭明及王坤盛上開所證係屬實情無訛。被告上開所辯，顯係事後卸責之詞，不足
    採信，其事證明確，犯行堪予認定。
二、核被告所為，係犯刑法第三百零九條第一項之公然侮辱罪。原審以被告罪證明確
    ，因予適用刑法第三百零九條第一項、第四十二條第二項，罰金罰鍰提高標準條
    例第一條前段、第二條等規定，並審酌被告之動機、目的、手段，所生之危害、
    犯罪後態度等一切情狀，量處被告罰金三千元，並諭知易服勞役以三百元折算一
    日之標準。本院經核原判決認事用法，均無違誤，量刑亦稱妥適，被告上訴意旨
    空言否認犯罪而指摘原判決不當，為無理由，應予駁回。
據上論斷，應依刑事訴訟法第三百六十八條，判決如主文。
本案經檢察官邱克斌到庭執行職務。
中    華    民    國      九十      年      十二      月      十八      日
                                  臺灣高等法院臺南分院刑事第一庭
                                      審判長法官  鄭    文    肅
                                            法官  黃    三    哲
                                            法官  王    浦    傑
右正本證明與原本無異。
不得上訴。
                                      法院書記官  蔡    振    豐
中    華    民    國      九十      年      十二      月      十九      日
附錄法條：
刑法第三百零九條第一項：公然侮辱人者，處拘役或三百元以下罰金。


司法院資訊處製作；財團法人民間司法改革基金會備份。
